【裁判字號】    97,整,7
【裁判日期】    981030
【裁判案由】    公司重整
【裁判全文】
臺灣臺北地方法院民事裁定             97年度整字第7、9號
異  議  人  財團法人證券投資人及期貨交易人保護中心
即  債權人
法定代理人  丁○○
代  理  人  陳溫紫律師
相  對  人  歌林股份有限公司
法定代理人  乙○○
即  重整人  丙○○
            甲○○
上列當事人間因公司重整事件，對於申報之重整債權聲明異議，
本院裁定如下：
    主      文
異議駁回。
    理      由
一、按法院審查重整債權及股東權之期日，重整監督人、重整人
    及公司負責人應到場備詢，重整債權人、股東及其他利害關
    係人，得到場陳述意見。有異議之債權或股東權，由法院裁
    定之；就債權或股東權有實體上之爭執者，應由有爭執之利
    害關係人，於前項裁定送達後20日內提起確認之訴，並應向
    法院為起訴之證明，經起訴後在判決確定前，仍依前項裁定
    之內容及數額行使其權利。但依重整計畫受清償時，應予提
    存，公司法第299條第1項、第2項、第3項分別定有明文。是
    依上開規定，重整法院就有異議之債權僅得為形式上之審查
    ，如對重整法院所為准否列入重整債權之裁定有實體上之爭
    執者，應由有爭執之利害關係人另行提起確認之訴處理。
二、本件異議人異議意旨略以：相對人歌林公司重整團隊業於98
    年8月25日第一次關係人會議續行會議中公開向關係人自承
    前經營階層編制之財務業務文件涉有虛偽不實，歌林公司已
    於98年8月18日提起刑事告訴，故歌林公司歷年財務報告均
    有不實，異議人係信賴歌林公司不實資訊而持續持有歌林公
    司股票至97年7月14日之投資人，相關證明文件已送交重整
    監督人，其等因歌林公司虛偽不實之財務報告而受有損害，
    依證券交易法第20條之1，自得向相對人請求損害賠償。歌
    林公司對於異議人因誤信上開不實資訊所受之損害應負無過
    失及完全之損害賠償責任，爰依公司法第299條之規定聲明
    異議等語。
三、經查：異議人主張因誤信相對人虛偽不實之財務報告等而受
    有損害，依證券交易法第20條之1，對相對人具有損害賠償
    債權，惟異議人是否對相對人有損害賠償債權，此屬實體上
    之爭執，應有待法院於訴訟上為實質之調查及認定，非本件
    重整債權之非訟程序所得審究，實難於本件重整債權審查程
    序中逕依異議人所提出之資料，以形式上之審查而認定抗告
    人申報之重整債權存在。揆諸前揭說明，異議人之聲請，應
    予駁回，爰裁定如主文所示。
中    華    民    國    98    年    10    月    30    日
                  民事第一庭    法  官  楊晉佳
以上正本係照原本作成
如對本裁定抗告，須於裁定送達後10日內向本院提出抗告狀，並
繳納抗告費新臺幣1,000元
中    華    民    國    98    年    10    月    30    日
                                書記官  蘇炫綺


司法院資訊處製作；財團法人民間司法改革基金會備份。
